【裁判字號】    97,易,1364
【裁判日期】    980119
【裁判案由】    竊盜
【裁判全文】
臺灣高雄地方法院刑事判決              97年度易字第1364號
公  訴  人  臺灣高雄地方法院檢察署檢察官
被      告  甲○○
                    （現於台灣高雄第二監獄另案執行中）
上列被告因竊盜案件，經檢察官提起公訴（97年度偵字第5214號
），本院判決如下：
    主    文
甲○○共同犯攜帶兇器、毀壞門扇、夜間侵入住宅竊盜罪，累犯
，處有期徒刑壹年陸月。扣案之老虎鉗、尖嘴鉗、T 型扳手各壹
支，均沒收。
    事    實
一、甲○○前於民國（下同）94年間因竊盜、施用第一、二級毒
    品等案件，經本院以94年度易字第1059號、94年度訴字第
    945 號判決，各判處有期徒刑1 年10月、8 月、5 月，合併
    定應執行刑2 年8 月確定，於94年10月14日入監執行，並於
    96年3 月29日縮短刑期假釋出監並付保護管束，於96年12月
    1 日保護管束期滿未經撤銷，視為執行完畢。詎甲○○猶不
    知悔改，與戊○○（業經本院先行審結，詳下述）共同意圖
    為自己不法之所有，基於竊盜之犯意，於96年11月9 日23時
    許之夜間，攜帶甲○○所有、客觀上足對人生命、身體、安
    全構成威脅，可堪作為兇器使用之老虎鉗、尖嘴鉗及Ｔ型扳
    手各1 支，推由甲○○先以尖嘴鉗撬壞乙○○位於高雄縣美
    濃鎮○○街72巷73號住宅後方鐵捲門，戊○○則在旁把風，
    俟撬開上開鐵捲門後，2 人一同侵入屋內，甲○○、戊○○
    分別前往屋內2 、3 樓搜尋財物行竊，甲○○在2 樓竊得乙○○所有之黃金戒子1 只，戊○○則在3 樓竊得乙○○所有
    之珍珠項鍊1 條得手後，並交給甲○○（價值共計約新台幣
    〈下同〉1 萬6 千元），均尚未離去之際，於同（9） 日23
    時30分許，因乙○○返家時，發現原應無人在家之樓上竟發
    出聲響，即上樓查看，而在3 樓發現躲藏於床邊之戊○○，
    乙○○見狀即追打戊○○（並未施暴反抗），惟仍讓其僥倖
    逃脫，隱匿於2 樓之甲○○將其持用如附表所示之老虎鉗、
    尖嘴鉗及Ｔ型扳手各1 支遺留現場，趁隙逃逸，而將上開竊
    得財物持往變賣花用。嗣經乙○○報案，經警在現場附近發
    現停放車牌號碼SA3- 126輕型機車1 部形態可疑，循線追查
    出戊○○涉嫌，復經乙○○指認無誤，戊○○始供承2 人上
    情而查獲。
二、案經高雄縣政府警察局旗山分局移送臺灣高雄地方法院檢察
    署檢察官偵查起訴。
    理    由
一、證據能力部分：
    本判決理由所援用之證據資料（含供述證據及非供述證據）
    ，被告、公訴人於本院言詞辯論終結前，對其證據能力均不
    爭執（參本院1 卷第103 反頁），本院審酌上開證據之作成
    ，並無違法或不當情形，且與本案待證事實相關，適當作為
    證據，依刑事訴訟法第159 條之5 第1 項之規定，認均有證
    據能力。
二、訊據被告矢口否認有竊盜犯行，辯稱：伊曾經打過戊○○2
    次，不可能與之共同行竊；案發當時伊不在現場，伊正與女
    友丙○○在高雄縣大社鄉之假期汽車旅館云云。惟查：
（一）被告上開犯行，業經被害人即證人宋金淦於警詢、檢察官
      偵訊時指證明確，核與同案共犯戊○○於警詢、檢察官偵
      訊及於本院戊○○刑案（97年度審易字第795 號）審理中
      證述，及於本案審理時之具結證述相符。此外，並有移送
      機關之扣押筆錄、扣押物品收據及目錄表、戊○○指認被
      告之口卡片各1 份、照片2 紙在卷可資佐證。再本案共犯
      戊○○共同加重竊盜犯行部分，業經本院於97年9 月16日
      以97年度審易字第975 號判決，判處有期徒刑8 月確定，
      並與另竊盜案判處有期徒刑3 月，合併定應執行刑9 月確
      定在案，有其刑事判決、前案紀錄表各1 份在卷足參。
（二）被告雖以上開情詞置辯。惟：
    1、證人戊○○於本院審理時具結證稱：行竊當天有攜帶如
       附表之老虎鉗、尖嘴鉗及Ｔ型扳手各1 支等作案工具，
       係伊與另1 個人帶去的，他先破壞被害人家鐵捲門，由
       伊把風，開門後叫伊進去，另1 人在2 樓，伊去3 樓偷
       ；伊與甲○○一起去偷的，後來被害人回家，伊先跑，
       被害人追打伊，上開工具放在鐵捲門旁邊；伊在警、偵
       訊、其刑案審理所述實在，偵卷內證人結文係伊簽立，
       上開3 支工具都是甲○○的，地點是他選的，甲○○騎
       機車邀伊一起去偷，伊偷到一些紅包袋及項鍊1 條，都
       交給甲○○；該部車號SA3-126 機車是伊父親鍾旺生的
       等語明確；核與其前於警、偵、審之證述參核相符，並
       有被告所騎乘搭載戊○○行竊之上開機車車籍查詢表1
       份在卷足參（參本院2 卷第40反、41反、43正反、53頁
       ），印證相符，堪以佐證。
    2、再被告雖聲請證人戊○○於本院審理證稱：伊偵訊時會
       指認甲○○，是因為恨他，本件是伊和「大頭發」一起
       偷的，不是與甲○○；伊曾與甲○○有過口角，因2 人
       各出750 元，合買1500元毒品，結果他分得比較多，伊
       才會推給他云云。惟其同時證稱：伊平時都買500 元毒
       品施用，這次為湊多一點買，甲○○分得多出多少伊不
       知道，伊僅目視，實際有比伊平常買500 元的數量多等
       語明確（參本院2 卷第40正頁）；而證人戊○○與被告
       既未以電子秤實際分裝，且毒品價格昂貴，所合買1500
       元毒品數量微薄，復僅以吸管平分，其何能目視看出有
       減少；再其所謂「大頭發」具體姓名、年籍及住處均付
       之闕如，顯見其就此部分證述前後不實，其所謂與被告
       有過節云云，容屬被告在場而為迴護之詞，尚難採信。
       何況，就公訴人詢問其「被告坐在你後面，是否有心理
       壓力？」證人戊○○不語，經本院施以隔離訊問後始坦
       承：伊確有心理壓力，怕出去後被報復，可能伊年齡與
       被告有相差之關係，本件確實伊與被告去偷的等語明確
       （參本院2 卷第42反、43頁）；參諸被告與戊○○係同
       鄉，年齡復差距11歲，證人戊○○所謂確有心理壓力，
       尚屬合理。是證人戊○○上開未與被告夜間攜械竊盜云
       云，並非事實，自無從為被告有利之認定。
    3、又被告雖聲請證人丙○○於本院審理時具結證稱：96年
       11月9 日當晚，被告開小客車到伊大樹朋友家，載伊到
       大社假期汽車旅館，到達時已翌（10）日凌晨1 點以後
       ，直到10日中午才離去等語明確（參本院2 卷第44反、
       45頁）；而高雄縣美濃、大樹、大社等均可由國道10號
       旗尾、嶺口、燕巢交流道銜接，交通距離尚近，被告於
       案發（9） 日23時30分至翌日1 時，由美濃至大社，非
       無可能。則其上開證述與被告所辯：伊於案發當晚不在
       現場云云，迴不相侔。顯見，被告確與戊○○於9 日晚
       上到被害人住處行竊得逞後，方於翌日凌晨開車搭載丙○○至假期汽車旅館等情明確，則證人丙○○之證述，
       尚無從為被告有利之認定。被告上開所辯，亦無可採。
  (三)綜上所述，被告確與戊○○有攜帶兇器、毀壞門扇、夜間侵
    入住宅竊盜之犯行，事證明確，堪以認定，應予依法論科。
三、按刑法第321 條第1 項第1 款與第2 款之規定情形各別，如
    所犯係於夜間侵入住宅外，並有毀越門扇、牆垣等情形，自
    應併予論處，其間並無吸收關係可言。再毀越門扇安全設備
    竊盜罪，「毀越」指毀損與踰越。竊盜因夜間侵入而加重其
    刑者，以其於侵害財產監督權外，兼妨害家宅之安寧而設，
    如於未經侵入以前，即有竊盜之意思，以侵入為其竊盜手段
    者，即應成立該條款之竊盜罪；又所謂「住宅」，乃指人類
    日常居住之場所；而毀越門扇而入室行竊，其越入行為即屬
    侵入住宅，已結合於所犯加重竊盜之罪質中，不另論以侵入
    住宅罪（參最高法院24年上字第418 號、25年上字第4168號
    、第6203號、27年上字第1887號、76年台上字第2972號判例
    意旨）。本件被告毀壞被害人乙○○住宅後鐵捲門（告訴人
    證述已經撬壞，參警卷第6 頁）、夜間侵入住宅內行竊，即
    有毀壞門扇、夜間侵入住宅竊盜之情形。又扣案作案工具之
    老虎鉗1 支，長20.3公分，鉗口呈鋸齒狀可夾硬物，鐵製、
    有一定重量；尖嘴鉗1 支，長16公分，前端鉗口呈彎曲扁尖
    狀，鐵製；Ｔ型扳手1 支，長9.8 公分，前端外露部分15.5
    公分，前端尖銳鋒利，鐵製，有磨成扁尖狀痕跡，業經本院
    於戊○○刑案審理時勘驗在卷，客觀上可認足以對人之生命
    、身體、安全構成威脅，堪作為兇器使用明確（參本院1 卷
    第52、53頁），是被告亦有攜帶兇器竊盜之加重事由。
四、核被告所為，係犯刑法第321 條第1 項第1 款、第2 款、第
    3 款之攜帶兇器、毀壞門扇、於夜間侵入住宅竊盜罪。被告
    上開加重竊盜事由雖有多數，仍僅論以一加重竊盜罪。被告
    與戊○○就上開竊盜犯行，互有犯意聯絡及行為分擔，依刑
    法第28條規定，應論以共同正犯。起訴書僅論以刑法第321
    條第1 項第1 款之夜間侵入住宅竊盜罪名，惟其事實欄已就
    被告攜帶兇器、毀壞門扇而竊盜之事實加以敘明，其雖同時
    構成上開3 加重事由，仍僅論以一加重竊盜罪，且屬同一條
    項之罪名，應由本院併予審理。另告訴人雖就無故侵入住宅
    提出告訴，惟被告侵入住宅犯行，業於刑法第321 條第1 項
    第1 款之夜間侵入住宅竊盜罪中予以包括地評價，僅論以後
    者之1 罪，而不另論罪。又被告有事實欄論罪科刑之前科紀
    錄，於96年12月1 日保護管束期滿視為執行完畢，有台灣高
    等法院被告前案紀錄表在卷足參，其於5 年以內再故意犯本
    件有期徒刑以上之罪，構成累犯，依法應予加重其刑。
五、爰審酌被告因缺錢花用，任意侵害他人之財產權，其與戊○○共同竊得乙○○所有之黃金戒子1 只、珍珠項鍊1 條，價
    值非輕（據被害人警詢稱約1 萬6 千元），且攜帶兇器、毀
    壞門扇、於夜間侵入住宅行竊，對於被害人身心造成佈懼不
    安，所為實有不該；而其犯後飾詞狡辯，尚無悔意，且上開
    黃金戒子與項鍊均已變賣花用，迄未與被害人達成和解，惡
    性尚重。惟念及其為生活所迫，鋌而走險，未對被害人施暴
    ，暨其犯罪之動機、目的、手段、犯罪所生之損害，態度欠
    佳等一切情狀，量處如主文所示之刑，以資懲儆。又被告本
    件犯罪時間（96年11月9 日）係在96年4 月25日以後，不符
    合中華民國九十六年罪犯減刑條例所定之減刑條件，併予敘
    明。另被告前案所犯竊盜罪（本院94年度易字第1059號判決
    ），係95年7 月1 日刑法修正施行前之連續犯（共7 案），
    經判處有期徒刑1 年10月確定，且該判決附表一所竊財物價
    值均較高，惟被告本件所竊財物價值較低，本院因認上開宣
    告刑已足收教化之效，公訴人求刑稍高，併此敘明。
六、至扣案之老虎鉗、尖嘴鉗、T 型扳手各1 支，屬被告甲○○
    所有供其與戊○○本件共同犯罪所用之物，業據共犯戊○○
    於本院審理時供明在卷，依共同正犯責任共同原則，依刑法
    第38條第1 項第2 款之規定，併宣告沒收之。
據上論結，應依刑事訴訟法第299 條第1 項前段，刑法第28條、
第321 條第1 項第1 款、第2 款、第3 款、第47條第1 項、第38
條第1 項第2 款，判決如主文。
本案經檢察官丁○○到庭執行職務。
中    華    民    國    98    年    1     月    19    日
                  刑事第十九庭  法  官  李昆南
以上正本證明與原本無異。
如不服本判決，應於收受本判決後10日內向本院提出上訴書狀，
其未具體敘述理由者，應於上訴期間屆滿後20日內，向本院補提
上訴理由書狀（須按他造當事人之人數附繕本，勿逕送上級法院
）。
中    華    民    國    98    年    1     月    19    日
                                書記官  黃美玲
附錄本判決論罪之法條：
刑法第321 條第1項
犯竊盜罪而有左列情形之一者，處 6 月以上、 5 年以下有期徒
刑：
一  於夜間侵入住宅或有人居住之建築物、船艦或隱匿其內而犯
    之者。
二  毀越門扇、牆垣或其他安全設備而犯之者。
三  攜帶兇器而犯之者。


司法院資訊處製作；財團法人民間司法改革基金會備份。
